臺灣高雄地方法院刑事判決　　　　　　 100年度訴字第1269號
公　訴　人　臺灣高雄地方法院檢察署檢察官
被　　　告　戴建志
指定辯護人　本院公設辯護人
上列被告因違反槍砲彈藥刀械管制條例案件，經檢察官提起公訴
（100年度偵字第12023號），本院判決如下：
    主  文
戴建志未經許可，持有可發射子彈具有殺傷力之改造手槍，處有
期徒刑年伍月，併科罰金新臺幣捌萬元，罰金如易服勞役，以
新臺幣壹仟元折算壹日。扣案之仿COLT廠半自動改造手槍壹支（
含彈匣壹個，槍枝管制編號0000000000號），沒收之
。
    事  實
一、戴建志前因違反毒品危害防制條例案件，經臺灣屏東地方法
    院（下稱屏東地院）以92年度訴字第740 號判決判處有期徒
    刑1 年、6 月，應執行有期徒刑1 年4 月確定，嗣經屏東地
    院於民國99年8 月30日以99年度聲減字第14號裁定減刑並定
    應執行有期徒刑8 月確定（下稱A 罪）；復因違反槍砲彈藥
    刀械管制條例案件，經臺灣高等法院高雄分院以94年度上訴
    字第1433號判決判處有期徒刑4 年，併科罰金新臺幣（下同
    ）10萬元確定；另因違反毒品危害防制條例案件，經屏東地
    院以93年度訴字第513 號判決判處有期徒刑10月、8 月，應
    執行有期徒刑1 年4 月確定；又上開違反槍砲彈藥刀械管制
    條例、毒品危害防制條例案件，經屏東地院以96年度聲減字
    第1392號裁定減刑並定應執行刑為有期徒刑4 年8 月，併科
    罰金10萬元確定（下稱B 罪）。上開A 、B 二罪有期徒刑部
    分接續執行，甫於97年11月24日縮短刑期假釋出監。嗣因假
    釋期間再犯施用毒品案件，假釋經撤銷而執行殘刑，惟因減
    刑後已無應執行之殘刑，於99年12月29日經屏東地方法院檢
    察署檢察官以99年度執減更字第46號予以簽結（不構成累犯
    ）。戴建志明知可發射子彈具有殺傷力之改造手槍係違禁物
    品，未經中央主管機關許可不得非法持有，竟基於持有具殺
    傷力之改造手槍之犯意，於99年3 月至4 月間，在不詳地點
    ，向綽號「阿清」（臺語）之年籍、姓名不詳之成年男子，
    購入具有殺傷力之仿COLT廠半自動手槍製造之改造手槍1 枝
    （含彈匣1 個，槍枝管制編號：0000000000號，以下稱上開
    改造手槍）而非法持有之；嗣因戴建志將上開改造手槍放置
    於車號EZ-4748 號自小客車內，適有不知情之吳育竹、梁祖
    豪於99年5 月4 日0 時30分許，至戴建志位於高雄市鼓山區
    ○○○○街141 號居處地下室停車場，向戴建志借用上開汽
    車外出（該2 人另經臺灣高雄地方法院檢察署檢察官以99年
    度偵字第15655 、20746 號為不起訴處分），於同日凌晨1
    時10分許，行經高雄市三民區○○○路10號前時，為警攔檢
    盤查，警方當場在車內排檔桿前置物處扣得上開改造手槍1
    支（含黑色彈匣1 個）、不具殺傷力之子彈3 顆，因而查獲
    上情。
二、案經高雄市政府警察局保安警察大隊報告臺灣高雄地方法院
    檢察署檢察官偵查起訴。
    理  由
壹、證據能力部分
一、內政部警政署刑事警察局鑑定書：
    本件卷附刑事警察局99年5 月25日刑鑑字第0990064980號鑑
    定書1 份（偵一卷第21頁），雖係由高雄市政府警察局保安
    警察大隊委託該局鑑定，惟此乃因應實務上司法警察機關調
    查中之案件，或有量大或急迫之現實需求，就特定案件類型
    認當然有鑑定之必要者，基於檢察一體之原則，由該管檢察
    長對於轄區內之案件，以事前概括選任鑑定人或囑託鑑定機
    關（團體）之方式，俾便轄區內之司法警察官、司法警察對
    於調查中之此類案件，得即時送請事前已選任之鑑定人或囑
    託之鑑定機關（團體）實施鑑定（臺灣高雄地方法院檢察署
    92年10月23日雄檢楠文字第0921000294號函及所附臺灣高雄
    地方法院檢察署檢察長概括選任鑑定人或囑託鑑定機關（團
    體）名冊），是上開鑑驗書應視同受承辦檢察官囑託鑑定，
    鑑定機關所出具之上揭鑑驗書，為刑事訴訟法第206 條所定
    之傳聞例外，自有證據能力（參見最高法院96年度台上第52
    98號、95年度台上字第6648號判決) 。
二、本判決所引用之其餘傳聞證據：
    按被告以外之人於審判外之言詞或書面陳述，除法律有規定
    者外，不得作為證據；被告以外之人於審判外之陳述，雖不
    符同法第159 條之1 至第159 條之4 之規定，但經當事人於
    審判程序同意作為證據，法院審酌該言詞陳述或書面陳述作
    成時之情況，認為適當者，亦得為證據，刑事訴訟法第159
    條第1 項、第159 條之5 第1 項分別定有明文。本判決所引
    用之其餘傳聞證據，均經本院依法踐行調查證據程序，被告
    等於審判程序亦同意作為證據，本院審酌證據資料作成時之
    情況，並無違法不當及證明力明顯過低之瑕疵，且無依法應
    排除其證據能力之情形，認以之作為證據應屬適當，故有證
    據能力。
貳、實體部分
一、上開犯罪事實，業據被告戴建志於本院審理中坦承不諱，核
    與證人吳育竹、梁祖豪於警詢、偵查中之證述相符，並有扣
    押筆錄、扣押物品目錄表、高雄市政府警察局槍枝初步檢視
    報告表各1 份附卷可稽（警卷第39至第47頁、第54至第56頁
    ），又上開扣得之手槍、子彈，經內政部警政署刑事警察局
    依檢視法、性能檢驗法及試射法鑑驗結果，就扣案槍枝部分
    ，認係改造手槍，由仿COLT廠半自動手槍製造之槍枝，換裝
    土造金屬槍管而成，擊發功能正常，可供擊發適當子彈使用
    ，認具殺傷力；就扣案子彈部分，均係非制式子彈，由金屬
    彈殼組合直徑6.9 ±0.5mm 金屬彈頭而成，採樣1 顆試射，
    雖可擊發，惟發射動能不足，認不具殺傷力，有前引內政部
    警政署刑事警察局99年5 月25日刑鑑字第0990064980號鑑定
    書、扣案改造手槍、子彈翻拍照片附卷可參（偵一卷第21至
    第22頁），足認被告持有之上開改造手槍有殺傷力無訛，被
    告前開任意性之自白，與事實相符，堪以採信。本案事證明
    確，被告犯行洵堪認定，應依法論科。
二、核被告所為，係犯槍砲彈藥刀械管制條例第8 條第4 項之未
    經許可，持有可發射子彈具有殺傷力之改造手槍罪（同條例
    第8 條雖於100 年1 月5 日修正公布增訂第6 項，惟與本件
    論罪部分無關，自毋庸新舊法比較，附此敘明）。爰審酌被
    告無視於政府嚴格管制槍彈之政策，明知改造手槍火力強大
    ，持之將可輕易傷害他人生命、身體，竟無故持有上開改造
    手槍，對於他人生命、身體以及社會治安造成潛在危害甚鉅
    ，復考量被告犯後坦承犯行，態度尚可，而其持有改造手槍
    期間約達2 月，尚未發現被告於持有上開改造手槍期間，有
    用以從事其他不法行為之情，兼衡被告前有違反槍砲彈藥刀
    械管制條例、毒品危害防制條例之前科、國中畢業之智識程
    度、自稱家境勉持之生活狀況以及其犯罪動機、目的、手段
    等一切情狀，量處如主文所示之刑，並就罰金部分諭知易服
    勞役折算標準，以資懲儆。
三、末按中華民國九十六年罪犯減刑條例並未規定減刑裁定之效
    力得回溯自減刑裁定確定前被告假釋出獄之日，若減刑裁定
    確定後，被告於假釋前已執行之刑期，已逾減刑裁定確定後
    之刑期，因被告已無殘刑須再予執行，其刑期自應以減刑裁
    定確定之日為其執行完畢之日。而減刑裁定確定之前，因被
    告仍處於撤銷假釋，應執行殘刑之狀態，必該減刑裁定確定
    後，始生已無殘刑而執行完畢之情形。至於減刑裁定確定後
    ，移送檢察官執行，執行檢察官於重新核算後，因無庸執行
    殘刑，而予以報結，該報結日核屬案件之行政結案日期，自
    非該案件刑期之執行完畢日（最高法院99年度台非字第51號
    判決意旨參照）。查被告有如事實欄所載之論罪科刑及執行
    之情形，此有臺灣高等法院被告前案紀錄表1 份在卷可稽，
    揆諸上揭說明，自應以99年8 月30日即屏東地院99年度聲減
    字第14號裁定確定之日，為被告前次犯罪執行完畢之日。準
    此，被告於99年3 月至4 月間再犯本件非法持有改造手槍罪
    ，並不構成累犯，是檢察官認被告曾受有期徒刑執行完畢，
    5 年內再犯本件最重本刑為有期徒刑以上之罪，為累犯，應
    依刑法第47條第1 項加重其刑云云，容有誤會，應予指明。
四、末扣案具有殺傷力之仿COLT廠半自動手槍製造之改造手槍1
    枝（含彈匣1 個），係屬違禁物，已如前述，應依刑法第38
    條第1 項第1 款規定沒收之。又扣案不具殺傷力之非制式子
    彈3 顆，其中1 顆因試射擊發，已解裂變形，與其餘2 顆不
    具違禁物性質之非制式子彈，均不另為沒收之諭知。
據上論斷，應依刑事訴訟法第299 條第1 項前段，槍砲彈藥刀械
管制條例第8 條第4 項，刑法第11條前段、第42條第3 項、第38
條第1 項第1 款，判決如主文。
本案經檢察官粟威穆到庭執行職務。
中    華    民    國   100    年    12    月    29    日
                  刑事第十三庭審判長法  官  黃蕙芳
                                    法  官  楊智守
                                    法  官  陳采葳
以上正本證明與原本無異。
如不服本判決應於收受判決後10日內向本院提出上訴書狀，並應
敘述具體理由。其未敘述上訴理由者，應於上訴期間屆滿後20日
內向本院補提理由書(均須按他造當事人之人數附繕本)「切勿逕
送上級法院」。
中    華    民    國   100   年    12     月    29    日
                                    書記官  葉祝君
附錄本案論罪法條
槍砲彈藥刀械管制條例第8條第4項
未經許可，持有、寄藏或意圖販賣而陳列第1 項所列槍枝者，處
3年以上10年以下有期徒刑，併科新臺幣700 萬元以下罰金。